【裁判字號】    89,交訴,114
【裁判日期】    891130
【裁判案由】    過失致死
【裁判全文】
臺灣臺中地方法院刑事判決                        八十九年度交訴字第一一四號
    公  訴  人  臺灣台中地方法院檢察署檢察官
    被      告  乙○○
右列被告因過失致死案件，經檢察官提起公訴 (八十九年度偵字第一一七八六號)本
院判決如左：
    主  文
乙○○從事業務之人，因業務上之過失致人於死，處有期徒刑伍月。
    事  實
一、乙○○具有職業自小客車駕駛執照，為從事職業自小客車駕駛搭載乘客業務之人
    員，於民國八十九年五月二十九日十八時十九分許，駕駛車號ＯＳ─三一九號營
    業用自小客車，沿台中市○區○○路一段由林森路往公館路方向行駛，其原應注
    意行車速度依標誌之規定，無標誌者在市區道路時速不得超過四十公里；又汽車
    行進中駕駛人應注意車前狀況，隨時採取必要安全措施。而依當時情形又無不能
    注意之情事，竟疏於注意車前狀況並冒然以時速五十公里之速度前行，於行經自
    由路一段六十四號之二十前，適有林陳淑媛騎腳踏車與其同向、沿自由路路肩行
    駛，亦疏未注意左轉彎時須注意左後方來車，卻未注意而貿然左彎，致乙○○煞
    車不及而撞及林陳淑媛人車倒地，受顱內出血經送醫後仍不治死亡。乙○○見肇
    事後，隨即報警，並於警員到達現場時，自首犯罪，而接受裁判。
二、案經檢察官據報相驗自動檢舉偵查起訴。
    理  由
一、訊據被告乙○○固不否認於右開時、地超速行駛與被害人林陳淑媛發生車禍，惟
    矢口否認有為過失致人犯行，辯稱：被害人騎腳踏車突然左轉，伊措手不及來不
    及煞車，並無過失云云。惟查，右開犯罪事實已据被害人之子甲○○指述甚詳，
    又有交通事故調查報告表、現場照片十張附卷可稽，另本件車禍被害人因此受傷
    死亡，亦經檢察官督同檢驗員相驗屬實，製有相驗筆錄、相驗屍體證明書、驗斷
    書在卷可憑。且依卷附交通事故調查報告表、現場照片顯示，本件車禍肇事後被
    告所駕駛之小客車左斜向停止於內側車道上（車頭左前跨分向限制線上），現場
    留有左後輪剎車痕九、六公尺，其起點在內車道上距左中心線二、七公尺，而被
    害人林陳淑媛之腳踏車右倒在外車道上，留有右斜走向之刮痕○、五公尺，其起
    點在外車道上右距路面邊線二、三公尺，又小客車車前擋風玻璃撞擊破碎等情以
    觀，被害人林陳淑媛肇事前所駕駛之腳踏車應有偏左行駛現象，而被告確有疏於
    注意車前狀況及超速行駛，於發現被害人林陳淑媛偏左行駛，以致剎車不及而造
    成本件車禍，苟被告能注意車前狀況及不超速行駛，當可避免本件車禍之發生，
    所辯顯係卸責之詞，殊不足取。按行車速度依標誌之規定，無標誌者在市區道路
    時速不得超過四十公里；又駕駛人應注意車前狀況，隨時採取必要安全措施。道
    路交通安全規則第九十三條第一項第一款、第九十四條第三項定有明文。被告駕
    車自應注意上述道路交通安全規定。又依附卷之交通事故調查報告表所載，本件
    肇事時、地之天候、路況皆良好，則肇事彼時，被告亦無不能注意之情事，竟疏
    未注意及此，被告之駕車失當行為，顯有過失。雖被害人林陳淑媛與有過失，惟
    被告既有上述之過失行為，即難執此解免其過失責任，所辯伊並無過失云云，要
    屬卸責之詞，不足採信。再被害人林陳淑媛確因本件車禍死亡，已如前述，則被
    告過失行為與被害人林陳淑媛之死亡結果間，自具有相當因果關係，是被告犯行
    堪以認定。
二、被告係職業駕駛人，其於執行業務中肇事致人於死，核被告所為係犯刑法第二百
    七十六條第二項之罪。被告於肇事後向台中市警察局西區派出所自首，有警局筆
    錄及相驗案件初步調查報告表可稽，應依法減輕其刑。爰審酌被告過失程度之輕
    重、被害人亦應負過失責任、被告肇事後態度及肇事後被告尚未與被害人家屬為
    民事賠償等一切情狀，量處如主文所示之刑。
據上論斷，應依刑事訴訟法第二百九十九條第一項前段、刑法第二百七十六條第二項
、第六十二條前段、罰金罰鍰提高標準條例第一條前段判決如主文。
中      華      民      國    八十九    年     十一     月     三十     日
                                      台灣台中地方法院交通法庭
                                          法  官    許  金  樹
右正本證明與原本無異。
如不服本判決，應於判決送達後十日內向本院提出上訴狀，上訴於臺灣高等法院臺中
分院(須附繕本)。
                                           書記官
中      華      民      國    八十九    年     十二     月     三       日
附錄論罪科刑實體法條文：
刑法第二百七十六條第二項：
從事業務之人，因業務上之過失犯前項之罪者，處五年以下有期徒刑或拘役，得併科
三千元以下罰金。
(罰金部份業經提高十倍為三萬元)


司法院資訊處製作；財團法人民間司法改革基金會備份。
